【裁判字號】    97,非抗,18
【裁判日期】    970303
【裁判案由】    拍賣抵押物
【裁判全文】
臺灣高等法院民事裁定                  97年度非抗字第18號
抗  告  人  甲○○
上列抗告人因與相對人乙○○間拍賣抵押物事件，對於中華民國
97年1月8日臺灣桃園地方法院96年度抗字第 212號所為裁定提起
抗告，本院裁定如下：
    主  文
抗告駁回。
抗告程序費用由抗告人負擔。
    理  由
一、按對於抗告法院所為抗告有無理由之裁定再為抗告，僅得以
    其適用法規顯有錯誤為理由，並經原法院之許可；此項許可
    ，以原裁定所涉及之法律見解具有原則上之重要性者為限；
    又原法院認為不應許可者，應以裁定駁回其再抗告，此觀諸
    非訟事件法第45條第3項、第4項、 第5項準用民事訴訟法第
    436條之3 第3項規定自明。所謂「適用法規顯有錯誤」，係
    指原裁定就其取捨證據所確定之事實適用法規顯有錯誤而言
    ，不包括認定事實不當及不備理由之情形在內（最高法院80
    年臺上字第1326號判例、93年度台簡抗字第19號裁定參照）
    。又所謂具有原則上之重要性，係指該事件所涉及之法律見
    解意義重大，而有闡釋之必要者而言。
二、本件抗告人就原法院認其對於原法院民國（下同）96年10月
    5日所為96年度拍字第668號更正裁定（見原法院96年度拍字
    第 668號卷44頁，下稱更正裁定）之抗告為無理由，而駁回
    其抗告之裁定（見原法院96年度抗字第212號卷第8頁，下稱
    抗告法院裁定），提起再抗告，係以：相對人於拍賣抵押物
    聲請狀內所載借款金額，雖與所附匯款單合計金額不符，惟
    相對人並未說明或聲請更正，乃抗告法院裁定竟認原法院得
    依職權逕為更正裁定，違反民事訴訟法第 232條規定及最高
    法院41年台抗字第66號判例；又抗告法院裁定認更正裁定得
    不附理由，違反民事訴訟法第222條第2項規定，其適用法規
    顯有錯誤，且所涉及之法律見解，亦具有原則上之重要性云
    云（見原法院96年度抗字第212號卷19、20頁）。
三、惟查，原法院於96年3月15日所為96年度拍字第668號裁定（
    見原法院96年度拍字第 668號卷17頁）將借款金額新臺幣（
    下同）314萬4,000元、抵押權設定金額 850萬元，分別誤載
    為850萬元、344萬元，而與法院本來之意思顯然不符，故有
    顯然錯誤，此為抗告法院裁定所認定之事實。則該裁定適用
    民事訴訟法第232條第1項規定，認更正裁定更正上開錯誤並
    無不當，其適用法規並無錯誤，亦未違反最高法院41年台抗
    字第66號判例。至抗告人所指上開各節，係屬認定事實當否
    之問題，尚非屬適用法規顯有錯誤之範疇。從而原裁定認抗
    告人所為之再抗告不應許可，予以駁回，經核並無違誤。抗
    告意旨仍執前詞指摘原裁定不當，聲明廢棄，為無理由，應
    予駁回。
四、依非訟事件法第46條、第21條第2項，民事訴訟法第495條之
    1第2項、第481條、第449條第1項、第78條，裁定如主文。
中    華    民    國    97    年    3     月    3     日
                  民事第六庭
                      審判長 法  官 林鄉誠
                             法  官 楊豐卿
                             法  官 梁玉芬
正本係照原本作成。
不得再抗告。
中    華    民    國    97    年    3     月    4     日
                             書記官 常淑慧


司法院資訊處製作；財團法人民間司法改革基金會備份。
